臺灣花蓮地方法院刑事判決　　　　　　　100年度易字第272號
　　　　　　　　　　　　　　　　　　　100年度易字第339號
　　　　　　　　　　　　　　　　　　　100年度易字第341號
　　　　　　　　　　　　　　　　　　　100年度易字第360號
公　訴　人　臺灣花蓮地方法院檢察署檢察官
被　　　告　林育政
上列被告因竊盜案件，經檢察官提起公訴（ 100年度偵字第1703
號、第2188號、第2625號、第2715號、 100年度少連偵字第17號
、第22號）、移送併辦（ 100年度偵字第3338號）及追加起訴（
100年度偵字第2956號、第3345號、第3578號、100年度少連偵字
第24號、第25號），被告於準備程序中就被訴事實為有罪之陳述
，經告知簡式審判程序之旨，並聽取當事人之意見後，本院合議
庭裁定由受命法官獨任進行簡式審判程序，並判決如下：
    主  文
林育政犯如附表所示之罪，各罪宣告刑及沒收如附表所示。有期
徒刑部分應執行有期徒刑貳年陸月，如易科罰金，以新臺幣壹仟
元折算壹日；拘役部分應執行拘役柒拾日，如易科罰金，以新臺
幣壹仟元折算壹日。
    事  實
一、林育政與陳家榮（由本院另行審結）共同意圖為自己不法之
    所有，基於竊盜之犯意聯絡，為如附表編號1、3所示犯行。
    林育政另與少年王○豪共同意圖為自己不法之所有，基於竊
    盜之犯意聯絡，為如附表編號 8所示犯行。林育政另意圖為
    自己不法之所有，基於竊盜之犯意，為如附表編號 2、4至7
    、9至13所示犯行。
二、案經吳欣璇訴由花蓮縣警察局花蓮分局，施玉凡花蓮縣警察
    局吉安分局，童政玄、林元生、王建明、張志寬訴由花蓮縣
    警察局鳳林分局報告臺灣花蓮地方法院檢察署檢察官偵查後
    起訴。
    理  由
壹、程序事項：
    查被告林育政所犯係死刑、無期徒刑、最輕本刑為 3年以上
    有期徒刑以外之罪，被告於準備程序就上揭被訴事實為有罪
    之陳述，經告知簡式審判程序之旨，並聽取當事人之意見後
    ，本院認無不得或不宜改依簡式審判程序進行之處，業已依
    刑事訴訟法第273條之1第 1項、第284條之1，裁定進行簡式
    審判程序，是本件之證據調查，依同法第273條之2規定，不
    受同法第159條第 1項、第161條之2、第161條之3、第163條
    之1及第164條至第170條規定之限制，合先敘明。
貳、實體事項：
一、認定犯罪事實之證據及理由：
    上揭事實，業據被告於本院準備程序及審理時坦承不諱，並
    有如附表所示證據附卷可稽，足認被告自白均與事實相符，
    應堪採信。本件事證明確，被告犯行均洵堪認定，應依法論
    科。
二、論罪科刑：
（一）核被告林育政就附表編號1、3至6、8、10至13所為，係犯
      刑法第320條第 1項之竊盜罪；附表編號2所為，係犯刑法
      第320條第3項、第1項之竊盜未遂罪；附表編號7所為，係
      犯刑法第321條第1項第1款、第2款之毀越門扇侵入住宅竊
      盜罪；附表編號9所為，係犯刑法第321條第1項第2款之踰
      越牆垣竊盜罪。
（二）按刑法第321條第1項第4款之結夥3人以上竊盜罪，係以結
      夥犯全體俱有責任能力或限制責任能力，及有犯意，並在
      場實施犯罪或在場參與分擔實施犯罪之人為構成要件；如
      有未滿14歲行為不罰之人，或同謀共同正犯，始不應計算
      在內（最高法院 75年度台上字第455號刑事判決意旨、89
      年度台非字第92號刑事判決意旨參照）。又刑法上所謂結
      夥 3人以上係指有共同犯罪之故意，結為一夥而言。把風
      行為，在排除犯罪障礙，助成犯罪之實現，在合同意思範
      圍內分擔犯罪行為之一部，故亦係共同正犯而應計入結夥
      之內（最高法院72年度台上字第3201號刑事判決意旨參照
      ）。經查，少年李○龍為86年8月生，於為附表編號8所示
      犯行時為未滿14歲之無責任能力之人，不應算入結夥人數
      之內，少年王○豪為83年1月生，於為附表編號8所示犯行
      時為14歲以上未滿18歲之限制責任能力之人，雖與被告均
      應算入結夥人數之內，然揆諸前揭說明，少年李○龍既不
      應算入結夥人數，則未達結夥3人之數，就附表編號8之犯
      行，自不構成刑法第321條第1項第 4款之結夥三人竊盜罪
      。公訴意旨認被告如附表編號8所示犯行，係犯刑法第321
      條第1項第4款之加重竊盜罪，尚有未合，惟因二者基本社
      會事實同一，且被告已就上開罪名相通之構成要件事實進
      行實質之防禦，縱本院未予告知該罪名，對其防禦權之行
      使即無所妨礙（最高法院 93年度台上字第332號判決意旨
      參照），故本院乃依法變更起訴法條。
（三）被告就附表編號1、3所示犯行，與同案被告陳家榮間，有
      犯意聯絡及行為分擔，均應論以共同正犯。少年王○豪為
       83年1月生，有全戶戶籍資料查詢結果在卷可稽，於為如
      附表編號8所示犯行時為 14歲以上未滿18歲之人，有限制
      責任能力，被告與少年王○豪就附表編號 8所示犯行間，
      有犯意聯絡及行為分擔，應論以共同正犯。少年李○龍為
       86年6月生，有全戶戶籍資料查詢結果在卷可稽，於為如
      附表編號6、8所示犯行時為未滿14歲之人，因無責任能力
      ，與被告無犯意聯絡，揆諸前揭 75年度台上字第455號刑
      事判決意旨，自不構成共同正犯，公訴意旨認被告與少年
      李○龍就附表編號6、8所示犯行為共同正犯，容有誤會。
（四）被告就如附表編號 7所示犯行，係基於同一竊盜之犯意，
      於密切接近之時間及同地實施，各行為之獨立性極為薄弱
      ，依一般社會健全觀念，在時間差距上，難以強行分開，
      應視為數個舉動之接續施行，合為包括之一行為予以評價
      ，屬接續犯。
（五）被告已著手於附表編號 2所示犯罪行為之實行，惟因無法
      發動車牌號碼 878-DBW號普通重型機車電門而作罷，為未
      遂犯，爰依既遂犯之刑減輕之。被告於偵查機關尚不知孰
      為犯人前，於因附表編號 8所示竊盜犯行為花蓮縣警察局
      鳳林分局逮捕並詢問偵辦被告時，主動向該分局偵查佐梁
      懷謙承認附表編號 9至13所示竊盜犯行，有花蓮縣警察局
      鳳林分局100年9月16日鳳警偵字第1000011660號函所附偵
      查報告附卷可佐，並接受本院之審理，符合刑法第62條前
      段自首規定之要件，爰依該規定減輕其刑。按數行為之裁
      判上一罪案件，行為人於犯罪未被發覺前，若僅就較輕之
      罪自首者，因裁判上一罪僅依較重之一罪論擬，其效力應
      不及於全部犯行（最高法院78年度臺上字第4540號判決意
      旨參照）。另有無自首乃單純之事實認定問題，與裁判上
      一罪之法理無關，自無所謂一部自首效力是否及於全部之
      審判不可分原則之適用。因之裁判上一罪犯罪事實有無自
      首，仍應就全部犯罪行為，分別為個別的觀察認定，並就
      各個自首之犯罪行為分別適用自首規定減輕其刑，與牽連
      犯之從一重處斷及連續犯之以一罪論法理無涉（最高法院
      80年度臺上字第4327號判決意旨參照）。經查，被告就如
      附表編號7所示犯行，係接續竊取車牌號碼067-JBW號普通
      重型機車及車牌號碼IR- 2143號自用小客車，為接續犯，
      已如前述，被告竊取車牌號碼 067-JBW號普通重型機車之
      行為，雖係於偵查機關尚不知孰為犯人前，主動向花蓮縣
      警察局鳳林分局偵查佐王忠成承認前開竊盜犯行，然竊取
      車牌號碼IR- 2143號自用小客車之犯行，並非自首，有花
      蓮縣警察局鳳林分局100年9月26日鳳警偵字第1000012090
      號函附刑案偵查報告書 1份附卷可佐，揆諸前開說明，被
      告自首竊取車牌號碼 067-JBW號普通機車之犯行，效力不
      及於全部犯行，附此敘明。另公訴意旨主張被告林育政行
      為時係年滿19歲之成年人，共同正犯李○龍、王○豪於案
      發當時均為滿14歲以上，未滿18歲之少年，被告林育政與
      李○龍、王○豪共同犯附表編號6、8之普通竊盜、加重竊
      盜罪嫌，請依兒童及少年福利法第70條第 1項前段之規定
      ，加重其刑。經查，少年李○龍、王○豪，分別係 86年8
      月生、 83年1月生，有戶籍資料查詢結果在卷可憑，少年
      李○龍於附表編號6、8所示犯行行為時，少年王○豪於附
      表編號8所示犯行行為時，均為 12歲以上、未滿18歲之少
      年，被告林育政雖與少年李○龍共同犯附表編號 6所示竊
      盜罪、與少年李○龍、王○豪共犯附表編號 8所示竊盜罪
      ，惟兒童及少年福利法第70條第 1項之加重其刑規定僅限
      於行為人係成年人，而被告林育政係 80年11月2日生，於
      附表編號6、8所示犯行行為時為未滿20歲之未成年人，無
      上開加重刑責規定之適用，公訴意旨認應適用前開規定加
      重其刑，容有誤解，併此敘明。
（六）被告所犯如附表所示各罪，犯意各別，行為互殊，應分論
      併罰。
（七）爰審酌被告於為如附表所示竊盜犯行時年齡為19歲，不思
      以己力賺取生活所需，隨意竊取他人物品以資自身使用，
      實無足取，惟於犯罪後坦承不諱，並自首附表編號 9至13
      所示犯行及附表編號7所示竊取車牌號碼067-JBW號普通重
      型機車之犯行，知所悔悟，且所竊得如附表編號 1所示物
      品中廠牌為m2R牌之黑色半罩式安全帽、如附表編號3所示
      機車、如附表編號5所示機車、皮夾、如附表編號6所示機
      車、如附表編號 7所示機車、機車鑰匙、皮夾內另有孫怡
      君之身分證、機車駕照、車牌號碼 067-JBW號普通重型機
      車行照、健保卡、華南銀行提款卡、如附表編號 8所示機
      車、如附表編號10所示機車、如附表編號11所示自用小客
      車、如附表編號12所示自用小客車、如附表編號13所示機
      車，均已發還被害人，如附表所示且被告於為如附表所示
      竊得物品之價值，竊盜犯行時之年齡為19歲，年紀尚輕，
      犯罪手段尚屬平和，暨其犯罪動機、目的、國中畢業之智
      識程度等一切情狀，分別量處如主文所示之刑，並均諭知
      易科罰金之折算標準，且定其應執行之刑，並依刑法第41
      條第 8項規定，就定應執行刑部分諭知易科罰金之折算標
      準，以示懲儆。
（八）按共同正犯因相互間利用他人之行為，以遂行其犯意之實
      現，本於責任共同之原則，有關沒收部分，對於共犯間供
      犯罪所用之物，自均應為沒收之諭知（最高法院89年度台
      上字第6946號判決意旨參照）。扣案之鑰匙 1把係共同正
      犯陳家榮所有，為同案被告陳家榮所自陳，且係供附表編
      號 3所示竊盜犯罪所用之物，揆諸前揭說明，基於共同正
      犯責任共同原則，上開鑰匙應依刑法第38條第1項第2款規
      定，於林育政所為附表編號 3所示犯行主文項下宣告沒收
      。
（九）公訴意旨雖以被告林育政曾有多次竊盜前科，現正值盛年
      ，體魄康健，不思以勞力營生，一再犯案，一旦缺乏正當
      收入來源，即續以犯罪謀生，若果進一步使用更具強制力
      之手段，則必將重蹈覆轍，請求諭知於刑之執行前，令入
      勞動場所強制工作，以資矯治云云。惟按保安處分係針對
      受處分人將來之危險性所為之處置，以達教化、治療之目
      的，為刑罰之補充制度，保安處分中之強制工作，旨在對
      嚴重職業性犯罪及欠缺正確工作觀念或無正常工作因而犯
      罪者，強制其從事勞動，學習一技之長及正確之謀生觀念
      ，使其日後重返社會，能適應社會生活。然保安處分之措
      施亦含社會隔離、拘束身體自由之性質，其限制人民之權
      利，實與刑罰同，自應受比例原則之規範，使保安處分之
      宣告，與行為人所為行為之嚴重性、行為人所表現之危險
      性，及對行為人未來行為之期待性相當（最高法院91年度
      臺上字第4625號判決意旨參照）。經查，被告林育政犯罪
      後於警詢時、偵查中、本院準備程序及審理時均坦承犯行
      ，尚見悔意，且其犯罪手法均屬單純，並無表現出危險性
      格而應以強制工作預防再犯之必要性；此外，被告前因施
      用毒品案件經本院判處有期徒刑 7月確定，現仍有數罪須
      待執行，能否遽認其不具刑罰之適應性，尚非無斟酌之餘
      地，亦即未可據此謂刑罰無法達矯治之效而有宣告強制工
      作之必要，且卷內並無其他積極之證據足認諭知被告強制
      工作，乃係矯正其竊盜犯行之唯一方法，是依憲法比例原
      則之要求，審酌以強制工作之手段間與達成矯正被告犯罪
      之目的間，應合乎一定之比例，並求得法益間之均衡，本
      院認所宣告之有期徒刑已與被告林育政犯行之處罰相當，
      已足收儆懲之效，尚難認定有另宣告強制工作以預防矯治
      其社會危險性之必要，公訴人此部分之聲請，恐屬無由，
      附此敘明。
據上論斷，應依刑事訴訟法第273條之1第 1項、第299條第1項前
段、第300條，刑法第28條、第320條第 1項、第3項、刑法第321
條第1項第1款、第2款、第25條第2項、第51條第5款、第6款、第
41條第1項前段、第8項、第38條第1項第2款，判決如主文。
本案經檢察官簡淑如到庭執行職務
中    華    民    國   100    年    9     月    30    日
                  刑事第二庭    法  官  林季緯
以上正本證明與原本無異。
如不服本判決應於收受送達後10日內向本院提出上訴書狀，並應
敘述具體理由。其未敘述上訴理由者，應於上訴期間屆滿後20日
內向本院補提理由書(均須按他造當事人之人數附繕本)「切勿逕
送上級法院」。告訴人或被害人如對於本判決不服者，應具備理
由請求檢察官上訴，其上訴期間之計算係以檢察官收受判決正本
之日期為準。
中    華    民    國   100    年    10    月    5     日
                                書記官
附錄論罪科刑法條：
中華民國刑法第320條第1項:
（普通竊盜罪、竊佔罪）
意圖為自己或第三人不法之所有，而竊取他人之動產者，為竊盜
罪，處 5 年以下有期徒刑、拘役或 5 百元以下罰金。
中華民國刑法第321條第1項第1款、第2款:
（加重竊盜罪）
犯竊盜罪而有下列情形之一者，處 6 月以上、5 年以下有期徒
刑，得併科新臺幣 10 萬元以下罰金：
一、侵入住宅或有人居住之建築物、船艦或隱匿其內而犯之者。
二、毀越門扇、牆垣或其他安全設備而犯之者。
附表：
┌──┬───┬──┬──┬────────┬────┬───┬─────────────────────┬───────┬───────┐
│編號│被害人│時間│地點│方式            │竊得物品│起訴案│證據                                      │所犯法條及罪名│宣告刑及沒收  │
│    │      │    │    │                │        │號    │                                          │              │              │
├──┼───┼──┼──┼────────┼────┼───┼─────────────────────┼───────┼───────┤
│1   │吳欣璇│100 │花蓮│林育政、陳家榮（│安全帽2 │100年 │1. 同案被告陳家榮於警詢中之自白（花市     │刑法第320條第1│林育政共同竊盜│
│    │      │年3 │縣花│由本院另行審結）│頂（廠牌│度偵字│   0000000000號卷第4至7頁、第10至11頁）   │項之竊盜罪    │，處拘役貳拾日│
│    │      │月22│蓮市│趁夜間無人看守之│：m2R牌 │第2188│2. 同案被告陳家榮於偵查中之自白（100年度  │              │，如易科罰金，│
│    │      │日凌│國富│際，林育政與陳家│全罩式，│號    │   偵字2188 號卷第23至24頁）              │              │以新臺幣壹仟元│
│    │      │晨2 │十街│榮共同徒手竊取吳│黑色。廠│      │3. 同案被告陳家榮於本院審判中之自白（100年│              │折算壹日。    │
│    │      │時20│181 │心璇所有置於車牌│牌：m2R │      │   度易字第272號卷第81至82頁）            │              │              │
│    │      │分許│號對│號碼P7J- 899號重│，半罩式│      │4. 被告林育政於警詢中之自白（花市警刑字第 │              │              │
│    │      │    │外開│型機車上之安全帽│，黑色〔│      │   0000000000號卷第15至17頁）             │              │              │
│    │      │    │放之│2頂（廠牌：m2R牌│已發還被│      │5. 被告林育政於偵查中之自白（100年度偵字第│              │              │
│    │      │    │停車│，全罩式，黑色。│害人〕）│      │   2188號卷第37頁）                       │              │              │
│    │      │    │場  │廠牌：m2R牌，半 │。      │      │6. 被告林育政於本院調查程序、準備程序、審 │              │              │
│    │      │    │    │罩式，黑色〔已發│        │      │   判中之自白（100年度易字第272號卷第30、 │              │              │
│    │      │    │    │還被害人〕）。  │        │      │   66頁、第81至82頁）                     │              │              │
│    │      │    │    │                │        │      │7. 告訴人吳欣璇於警詢中之指訴（花市警刑字 │              │              │
│    │      │    │    │                │        │      │   第0000000000號卷第19至20頁、第22至24頁 │              │              │
│    │      │    │    │                │        │      │   ）                                     │              │              │
│    │      │    │    │                │        │      │8. 監視器翻拍照片21張（花市警刑字第       │              │              │
│    │      │    │    │                │        │      │   0000000000號卷第29至37頁、第39至40 頁）│              │              │
│    │      │    │    │                │        │      │9. 現場蒐證照片7張（花市警刑字第0000000000│              │              │
│    │      │    │    │                │        │      │   號卷第41至43頁、第45至46 頁）          │              │              │
├──┼───┼──┼──┼────────┼────┼───┼─────────────────────┼───────┼───────┤
│2   │林易勳│100 │花蓮│林育政趁夜間無人│未得手  │100年 │1. 同案被告陳家榮於警詢中之自白（花市警刑 │刑法第320條第 │林育政竊盜未遂│
│    │      │年3 │縣花│看守之際，林育政│        │度偵字│   字第0000000000號卷第5至7頁、第10至11頁 │3項、第1項之竊│，處拘役肆拾伍│
│    │      │月22│蓮市│持陳家榮提供之自│        │第2188│   ）                                     │盜未遂罪      │日，如易科罰金│
│    │      │日凌│國富│備鑰匙，插入林易│        │號    │2. 同案被告陳家榮於偵查中之自白（100年度  │              │，以新臺幣壹仟│
│    │      │晨2 │十街│勳所有之車牌號碼│        │      │   偵字第2188 號卷第23至24頁）            │              │元折算壹日。  │
│    │      │時20│181 │878-DBW號普通重 │        │      │3. 同案被告陳家榮於本院審判中之自白（100年│              │              │
│    │      │分許│號對│型機車電門試圖啟│        │      │   度易字第272號卷第81至82頁）            │              │              │
│    │      │為附│外開│動，惟無法發動作│        │      │4. 被告林育政於警詢中之自白（花市警刑字第 │              │              │
│    │      │表編│放之│罷而未遂。      │        │      │   0000000000號卷第14至17頁）             │              │              │
│    │      │號1 │停車│                │        │      │5. 被告林育政於偵查中之自白（100年度偵字第│              │              │
│    │      │所示│場  │                │        │      │   2188號卷第37、39頁）                   │              │              │
│    │      │犯行│    │                │        │      │6. 被告林育政於本院調查程序、準備程序、審 │              │              │
│    │      │後未│    │                │        │      │   判中之自白（100年度易字第272號卷第30、 │              │              │
│    │      │幾  │    │                │        │      │   66頁、第81至82頁）                     │              │              │
│    │      │    │    │                │        │      │7. 告訴人林易勳於警詢中之指訴（花市警刑字 │              │              │
│    │      │    │    │                │        │      │   第0000000000號卷第25至28頁）           │              │              │
│    │      │    │    │                │        │      │8. 監視器翻拍照片19張（花市警刑字第       │              │              │
│    │      │    │    │                │        │      │   0000000000號卷第29至31頁、第34至41頁） │              │              │
│    │      │    │    │                │        │      │9. 現場蒐證照片6張（花市警刑字第0000000000│              │              │
│    │      │    │    │                │        │      │   號卷第41至45頁）                       │              │              │
├──┼───┼──┼──┼────────┼────┼───┼─────────────────────┼───────┼───────┤
│3   │劉信益│100 │花蓮│趁夜間無人看守之│車牌號碼│100年 │1. 同案被告陳家榮於警詢中之自白（花市警警 │刑法第320條第1│林育政共同竊盜│
│    │      │年3 │縣花│際，由林育政把風│XF9-366 │度偵字│   刑字0000000000號卷第5至6頁、第9頁）    │項之竊盜罪    │，處有期徒刑│
│    │      │月22│蓮市│，陳家榮持自備之│號重型機│第1703│2. 同案被告陳家榮於偵查中之自白（100年度  │              │月，如易科罰金│
│    │      │日凌│富國│鑰匙，發動車牌號│車      │號    │   偵字第1703號卷第7、24頁、第48至50頁、第│              │，以新臺幣壹仟│
│    │      │晨3 │路20│碼XF9-366號普通 │        │      │   54 頁）                                │              │元折算壹日。扣│
│    │      │時許│號旁│重型機車電門（市│        │      │3. 同案被告陳家榮於本院審判中之自白（100年│              │案之鑰匙壹把沒│
│    │      │    │    │價約32,000元，已│        │      │   度易字第272號卷第81至82頁）            │              │收。          │
│    │      │    │    │發還被害人），以│        │      │4. 被告林育政於偵查中之自白（100年度偵字第│              │              │
│    │      │    │    │此方式共同竊取被│        │      │   1703號卷第54、56頁）                   │              │              │
│    │      │    │    │害人之機車，得手│        │      │5. 被告林育政於本院調查程序、準備程序、審 │              │              │
│    │      │    │    │後陳家榮、林育政│        │      │   判中之自白（100年度易字第272號卷第30、 │              │              │
│    │      │    │    │共同推動前開機車│        │      │   66頁、第81至82頁）                     │              │              │
│    │      │    │    │離去，供陳家榮代│        │      │6. 告訴人劉信益於警詢中之指訴（花市警刑字 │              │              │
│    │      │    │    │步使用。嗣於100 │        │      │   第0000000000號卷第14至15頁）           │              │              │
│    │      │    │    │年3月25日下午1時│        │      │7. 花蓮縣警察局花蓮分局搜索扣押筆錄、花蓮 │              │              │
│    │      │    │    │許，在花蓮縣吉安│        │      │   分局中華派出所扣押物品目錄表（花市警刑 │              │              │
│    │      │    │    │鄉吉安火車站前，│        │      │   字第0000000000號卷第17至20 頁）        │              │              │
│    │      │    │    │為警逮捕林育政，│        │      │8. 劉信益立具之贓物認領保管單（花市警刑字 │              │              │
│    │      │    │    │並扣得陳家榮所有│        │      │   第0000000000號卷第21頁）               │              │              │
│    │      │    │    │鑰匙1把；於同日 │        │      │9. 陳家榮、林育政機車竊盜案現場圖（花市警 │              │              │
│    │      │    │    │晚間9時許，在花 │        │      │   刑字第0000000000號卷第24頁）           │              │              │
│    │      │    │    │蓮縣花蓮市○○路│        │      │10. 現場蒐證照片6張（花市警刑字第         │              │              │
│    │      │    │    │277號旁，為警逮 │        │      │    0000000000號卷第25至27頁）            │              │              │
│    │      │    │    │捕陳家榮。      │        │      │11. 車輛詳細資料報表（花市警刑字第        │              │              │
│    │      │    │    │                │        │      │    0000000000號卷第28頁）                │              │              │
│    │      │    │    │                │        │      │12. 花蓮縣警察局車輛協尋電腦輸入單（花市警│              │              │
│    │      │    │    │                │        │      │    刑字第0000000000號卷第29頁）          │              │              │
│    │      │    │    │                │        │      │13. 花蓮縣警察局車輛尋獲電腦輸入單（花市警│              │              │
│    │      │    │    │                │        │      │    刑字第0000000000號卷第30頁）          │              │              │
├──┼───┼──┼──┼────────┼────┼───┼─────────────────────┼───────┼───────┤
│4   │洪政雄│100 │花蓮│趁夜間無人看管之│100元   │100年 │1. 被告林育政於警詢中之自白（吉警偵字第   │刑法第320條第1│林育政竊盜，處│
│    │      │年2 │縣吉│際，林育政見洪政│        │度偵字│   00000000000號卷第3頁）                 │項之竊盜罪    │拘役拾日，如易│
│    │      │月17│安鄉│雄所有車牌號碼  │        │第2625│2. 被告林育政於偵查中之自白（100年度偵字第│              │科罰金，以新臺│
│    │      │日凌│和平│JC-0218號汽車未 │        │號    │   2625號卷第15至16頁）                   │              │幣壹仟元折算壹│
│    │      │晨1 │路1 │上鎖，徒手開啟車│        │      │3. 被告林育政於本院調查程序、準備程序、審 │              │日。          │
│    │      │時至│段  │門，竊取車上零錢│        │      │   判中之自白（100年度易字第272號卷第30、 │              │              │
│    │      │2時 │161 │計新臺幣（下同）│        │      │   66頁、第81至82頁）                     │              │              │
│    │      │間某│巷1 │100元，所得款項 │        │      │4. 告訴人洪政雄於警詢中之指訴（吉警偵字第 │              │              │
│    │      │時（│弄19│供己花用無存。經│        │      │   00000000000號卷第5至6頁）              │              │              │
│    │      │起訴│號洪│警在前開車輛內所│        │      │5. 告訴人洪政雄於本院審判中之指訴（100年度│              │              │
│    │      │書誤│政雄│採得之血跡，送交│        │      │   易字第272號卷第83頁）                  │              │              │
│    │      │載為│住處│內政部警政署刑事│        │      │6. 花蓮縣警察局100年3月10日及所檢送之內政 │              │              │
│    │      │100 │路旁│警察局比對鑑定，│        │      │   部警政署刑事警察局100年3月2日刑紋字第  │              │              │
│    │      │年2 │    │發覺該血跡之DNA │        │      │   0000000000號鑑定書（吉警偵字第         │              │              │
│    │      │月16│    │－STR 型別與林育│        │      │   00000000000號卷第7至9頁）              │              │              │
│    │      │日夜│    │政相符，而查獲上│        │      │                                          │              │              │
│    │      │間9 │    │情。            │        │      │                                          │              │              │
│    │      │時至│    │                │        │      │                                          │              │              │
│    │      │翌（│    │                │        │      │                                          │              │              │
│    │      │17  │    │                │        │      │                                          │              │              │
│    │      │）日│    │                │        │      │                                          │              │              │
│    │      │上午│    │                │        │      │                                          │              │              │
│    │      │7時 │    │                │        │      │                                          │              │              │
│    │      │間之│    │                │        │      │                                          │              │              │
│    │      │某時│    │                │        │      │                                          │              │              │
│    │      │，應│    │                │        │      │                                          │              │              │
│    │      │予更│    │                │        │      │                                          │              │              │
│    │      │正）│    │                │        │      │                                          │              │              │
│    │      │    │    │                │        │      │                                          │              │              │
├──┼───┼──┼──┼────────┼────┼───┼─────────────────────┼───────┼───────┤
│5   │施玉凡│100 │花蓮│林育政利用施玉凡│車牌號碼│100年 │1. 被告林育政於警詢中之自白（吉警偵字第   │刑法第320條第1│林育政竊盜，處│
│    │      │年1 │縣吉│未將車牌號碼    │313-JBS │度偵字│   0000000000號卷第2至4頁、第6頁）        │項之竊盜罪    │有期徒刑月，│
│    │      │月3 │安鄉│313-JBS號普通重 │號重型機│第2715│2. 被告林育政於偵查中之自白（100年度偵字第│              │如易科罰金，以│
│    │      │日上│吉昌│型機車鑰匙取下而│車及皮夾│號    │   2715號卷第15至16頁）                   │              │新臺幣壹仟元折│
│    │      │午10│二街│離開之際，徒手竊│1個     │      │3. 被告林育政於本院調查程序、準備程序、審 │              │算壹日。      │
│    │      │時10│300 │取施玉凡所有之前│        │      │   判中之自白（100年度易字第272號卷第30頁 │              │              │
│    │      │分許│巷9 │開機車及置物箱內│        │      │   、第66至67頁、第81至82頁）             │              │              │
│    │      │    │號前│之皮夾（機車、皮│        │      │4. 告訴人施玉凡於警詢中之指訴（吉警偵字第 │              │              │
│    │      │    │    │夾已發還被害人；│        │      │   0000000000號卷第11至12頁）             │              │              │
│    │      │    │    │皮夾內施玉凡之身│        │      │5. 告訴人施玉凡於本院審判中之指訴（100年度│              │              │
│    │      │    │    │份證、健保卡、機│        │      │   易字第272號卷第83頁）                  │              │              │
│    │      │    │    │車駕照、機車強制│        │      │6. 313-JBS號普重機車失竊地點現場示意圖（吉│              │              │
│    │      │    │    │險保單、施玉凡母│        │      │   警偵字第1000011211號卷第14頁）         │              │              │
│    │      │    │    │親之身心障礙手冊│        │      │7. 失車-基本資料詳細畫面報表（吉警偵字第  │              │              │
│    │      │    │    │則未扣案），得手│        │      │   0000000000號卷第15頁）                 │              │              │
│    │      │    │    │後騎乘前開機車離│        │      │8. 花蓮縣警察局吉安分局扣押筆錄、花蓮縣警 │              │              │
│    │      │    │    │去，供己代步使用│        │      │   察局吉安分局扣押物品目錄表（吉警偵字第 │              │              │
│    │      │    │    │，皮夾則棄置在花│        │      │   0000000000號卷第16至19頁）             │              │              │
│    │      │    │    │蓮縣吉安鄉福興村│        │      │9. 施玉凡立具之贓物認領保管單（吉警偵字第 │              │              │
│    │      │    │    │福昌五街461 號三│        │      │   0000000000號卷第21頁）                 │              │              │
│    │      │    │    │軍公墓旁。嗣騎乘│        │      │10. 施玉凡所有機車遭竊後車內皮夾被丟棄處之│              │              │
│    │      │    │    │前開機車至臺東縣│        │      │    現場示意圖（吉警偵字第1000011211號卷第│              │              │
│    │      │    │    │長濱鄉樟原村某處│        │      │    22頁）                                │              │              │
│    │      │    │    │，因汽油使用殆盡│        │      │11. 現場蒐證照片6張（吉警偵字第1000011211 │              │              │
│    │      │    │    │而將該車棄置路旁│        │      │    號卷第23至25頁）                      │              │              │
│    │      │    │    │，經警調閱監視錄│        │      │                                          │              │              │
│    │      │    │    │影器畫面而循線查│        │      │                                          │              │              │
│    │      │    │    │悉上情。        │        │      │                                          │              │              │
├──┼───┼──┼──┼────────┼────┼───┼─────────────────────┼───────┼───────┤
│6   │李紹源│100 │花蓮│利用李紹源未將其│車牌號碼│100年 │1. 被告林育政於警詢中之自白（吉警偵字第   │刑法第320條第1│林育政竊盜，處│
│    │      │年1 │縣吉│所有車牌號碼    │338-DBH │度少連│   0000000000號卷第8至9頁）               │項之竊盜罪    │有期徒刑月，│
│    │      │月5 │安鄉│338-DBH號普通重 │之普通重│偵字第│2. 被告林育政於偵查中之自白（100年度少連偵│              │如易科罰金，以│
│    │      │日下│慶豐│型機車（機車已發│型機車  │17號  │   字第17號卷第18、19頁）                 │              │新臺幣壹仟元折│
│    │      │午3 │十五│還被害人，車牌未│        │      │3. 被告林育政於本院調查程序、準備程序、審 │              │算壹日。      │
│    │      │時54│街  │扣案）鑰匙取下而│        │      │   判中之自白（100年度易字第272號卷第30、 │              │              │
│    │      │分21│125 │離開之機會，由林│        │      │   67頁、第81至82頁）                     │              │              │
│    │      │秒許│巷23│育政把風，少年李│        │      │4. 同案少年李○龍於警詢中之指述及自白（吉 │              │              │
│    │      │至同│號旁│○龍徒手竊取前開│        │      │   警偵字第1000008986號卷第4至6頁）       │              │              │
│    │      │日3 │空地│機車供少年李○龍│        │      │5. 告訴人李紹源於警詢中之指訴（吉警偵字第 │              │              │
│    │      │時55│    │代步使用，因少年│        │      │   0000000000號卷第11至14頁）             │              │              │
│    │      │分01│    │李○龍騎乘前開機│        │      │6. 花蓮縣警察局吉安分局扣押筆錄、花蓮縣警 │              │              │
│    │      │秒許│    │車在花蓮縣秀林鄉│        │      │   察局吉安分局扣押物品目錄表（吉警偵字第 │              │              │
│    │      │    │    │景美村加灣46之9 │        │      │   0000000000號卷第20至23頁）             │              │              │
│    │      │    │    │號東側50公尺處空│        │      │7. 李紹源立具之贓物認領保管單（吉警偵字第 │              │              │
│    │      │    │    │地不慎跌倒，而將│        │      │   0000000000號卷第25頁）                 │              │              │
│    │      │    │    │該機車棄置於該處│        │      │8. 現場蒐證照片4張（吉警偵字第1000008986號│              │              │
│    │      │    │    │。經警調閱監視錄│        │      │   卷第26、29頁）                         │              │              │
│    │      │    │    │影畫面，循線查悉│        │      │9. 監視器翻拍照片6張（吉警偵字第1000008986│              │              │
│    │      │    │    │上情。          │        │      │   號卷第27至28頁）                       │              │              │
│    │      │    │    │                │        │      │10. 花蓮縣警察局車輛尋獲電腦輸入單（吉警偵│              │              │
│    │      │    │    │                │        │      │    字第1000008986號卷第30頁）            │              │              │
├──┼───┼──┼──┼────────┼────┼───┼─────────────────────┼───────┼───────┤
│7   │童政玄│100 │花蓮│林育政徒手破壞位│鑰匙1把 │100年 │1. 被告林育政於警詢中之自白（鳳警偵字第   │刑法第321條第1│林育政毀越門扇│
│    │、孫怡│年6 │縣花│在花蓮縣花蓮市林│、車牌號│度少連│   0000000000號卷第10至11頁、第14-1 頁；鳳│項第1款、第2款│侵入住宅竊盜，│
│    │君    │月9 │蓮市○○街88巷34號童政│碼      │偵字第│   警偵字第1000008529號卷第2至3頁）       │之毀越門扇侵入│處有期徒刑陸月│
│    │      │日凌│林政│玄住處大門紗窗後│067-JBW │22號、│2. 被告林育政於偵查中之自白（100年度少連偵│住宅竊盜罪    │，如易科罰金，│
│    │      │晨3 │街88│，開啟大門鎖頭侵│號普通重│100 年│   字第22號卷第31頁、第41頁、第62至63頁； │              │以新臺幣壹仟元│
│    │      │時許│巷34│入屋內，竊取孫怡│型機車、│度偵字│   100年度偵字第3338號卷第12 頁）         │              │折算壹日。    │
│    │      │    │號  │君所有車車牌號碼│車牌號碼│第3338│3. 被告林育政於本院調查程序、準備程序、審 │              │              │
│    │      │    │    │067-JBW號普通重 │IR-2143 │號    │   判中之自白（100年度易字第272號卷第30至 │              │              │
│    │      │    │    │型機車鑰匙2把（ │號自用小│      │   31頁、第67至68頁、第81至82頁）         │              │              │
│    │      │    │    │機車及機車鑰匙，│客車1輛 │      │4. 同案少年李○龍於警詢中之指述及自白（鳳 │              │              │
│    │      │    │    │均已發還被害人）│        │      │   警偵字第1000007263號卷第21至22頁）     │              │              │
│    │      │    │    │及童政玄所有車牌│        │      │5. 同案少年王○豪於警詢中之指述及自白（鳳 │              │              │
│    │      │    │    │號碼IR-2143號自 │        │      │   警偵字第1000007263號卷第15頁）         │              │              │
│    │      │    │    │用小客車之鑰匙，│        │      │6. 告訴人童政玄於警詢中之指訴（鳳警偵字第 │              │              │
│    │      │    │    │再持上揭機車鑰匙│        │      │   0000000000號卷第2至3頁）               │              │              │
│    │      │    │    │竊取孫怡君所使用│        │      │7. 證人陳美蓉於警詢中之證述（鳳警偵字第   │              │              │
│    │      │    │    │停放在上址住處前│        │      │   0000000000號卷第4至5頁）               │              │              │
│    │      │    │    │機車及機車置物箱│        │      │8. 童政玄立具之贓物認領保管單（鳳警偵字第 │              │              │
│    │      │    │    │內皮包1個（皮包 │        │      │   0000000000號卷第33頁）                 │              │              │
│    │      │    │    │內40元林育政供己│        │      │9. 現場蒐證照片6張（鳳警偵字第1000007263號│              │              │
│    │      │    │    │加油使用。皮夾內│        │      │   卷第38至40頁）                         │              │              │
│    │      │    │    │另有孫怡君之身分│        │      │10.失車-基本資料詳細畫面報表（鳳警偵字第  │              │              │
│    │      │    │    │證、機車駕照、車│        │      │   0000000000號卷第41-1頁）               │              │              │
│    │      │    │    │牌號碼067-JBW號 │        │      │11.花蓮縣警察局車輛尋獲電腦輸入單（鳳警偵 │              │              │
│    │      │    │    │普通重型機車行照│        │      │   字第1000007263號卷第42至44頁）         │              │              │
│    │      │    │    │、健保卡、華南銀│        │      │12.告訴人孫怡君於警詢中之指訴（鳳警偵字第 │              │              │
│    │      │    │    │行提款卡各1張， │        │      │   0000000000號卷第4至5頁）               │              │              │
│    │      │    │    │均已發還被害人）│        │      │13.告訴人孫怡君立具之贓物認領保管單（鳳警 │              │              │
│    │      │    │    │，得手後騎乘前開│        │      │   偵字第1000008529號卷第9頁）            │              │              │
│    │      │    │    │機車至花蓮縣花蓮│        │      │14.花蓮縣警察局車輛尋獲電腦輸入單（鳳警偵 │              │              │
│    │      │    │    │市○○○街87巷18│        │      │   字第1000008529號卷第8頁）              │              │              │
│    │      │    │    │號旁空地藏放，再│        │      │15.現場照片共2張（鳳警偵字第1000008529 號 │              │              │
│    │      │    │    │回童政玄住處持汽│        │      │   卷第10頁）                             │              │              │
│    │      │    │    │車鑰匙竊取童政玄│        │      │                                          │              │              │
│    │      │    │    │之自用小客車（市│        │      │                                          │              │              │
│    │      │    │    │價約3萬元，已發 │        │      │                                          │              │              │
│    │      │    │    │還被害人），得手│        │      │                                          │              │              │
│    │      │    │    │後供己代步使用，│        │      │                                          │              │              │
│    │      │    │    │並以電話聯繫少年│        │      │                                          │              │              │
│    │      │    │    │王○豪、李○龍後│        │      │                                          │              │              │
│    │      │    │    │搭載少年王○豪、│        │      │                                          │              │              │
│    │      │    │    │李○龍前往花蓮縣│        │      │                                          │              │              │
│    │      │    │    │光復鄉，嗣在花蓮│        │      │                                          │              │              │
│    │      │    │    │縣光復鄉南富村建│        │      │                                          │              │              │
│    │      │    │    │國路2段24號往東 │        │      │                                          │              │              │
│    │      │    │    │100公尺處，因不 │        │      │                                          │              │              │
│    │      │    │    │諳路況不慎駛入路│        │      │                                          │              │              │
│    │      │    │    │旁水溝，遂將該車│        │      │                                          │              │              │
│    │      │    │    │棄置該處。嗣於  │        │      │                                          │              │              │
│    │      │    │    │100年6月9日下午2│        │      │                                          │              │              │
│    │      │    │    │時許因附表8所示 │        │      │                                          │              │              │
│    │      │    │    │犯行為警逮捕，循│        │      │                                          │              │              │
│    │      │    │    │線查悉上情。嗣於│        │      │                                          │              │              │
│    │      │    │    │100年6月9日下午2│        │      │                                          │              │              │
│    │      │    │    │時許，因附表編號│        │      │                                          │              │              │
│    │      │    │    │8所示竊盜案件為 │        │      │                                          │              │              │
│    │      │    │    │警逮捕並詢問時，│        │      │                                          │              │              │
│    │      │    │    │於犯罪未為任何有│        │      │                                          │              │              │
│    │      │    │    │偵查犯罪職權之公│        │      │                                          │              │              │
│    │      │    │    │務員發覺前，主動│        │      │                                          │              │              │
│    │      │    │    │向花蓮縣警察局鳳│        │      │                                          │              │              │
│    │      │    │    │林分局偵查佐王忠│        │      │                                          │              │              │
│    │      │    │    │成自首前開竊取車│        │      │                                          │              │              │
│    │      │    │    │牌號碼竊盜      │        │      │                                          │              │              │
│    │      │    │    │067-JBW號普通重 │        │      │                                          │              │              │
│    │      │    │    │型機車犯行，並接│        │      │                                          │              │              │
│    │      │    │    │受裁判，而查悉上│        │      │                                          │              │              │
│    │      │    │    │情。            │        │      │                                          │              │              │
├──┼───┼──┼──┼────────┼────┼───┼─────────────────────┼───────┼───────┤
│8   │林元生│100 │花蓮│利用林元生所有車│車牌號碼│100年 │1. 被告林育政於警詢中之自白（鳳警偵字第   │刑法第320條第1│林育政共同竊盜│
│    │      │年6 │縣光│牌號碼N3E-105號 │N3E-105 │度少連│   0000000000號卷第12、14-1頁）           │項之竊盜罪。  │，處有期徒刑│
│    │      │月9 │復鄉│普通重型機車（市│號普通重│偵字第│2. 被告林育政於偵查中之自白（100年度少連偵│              │月，如易科罰金│
│    │      │日下│建國│價約5萬7千元，已│型機車1 │22號  │   字第22號卷第31、41頁、第62至63頁）     │              │，以新臺幣壹仟│
│    │      │午2 │路50│發還被害人）鑰匙│台      │      │3. 被告林育政於本院調查程序、審判中之自白 │              │元折算壹日。  │
│    │      │時許│巷36│未取下之機會，由│        │      │   （100年度易字第272號卷第31頁、第81至82 │              │              │
│    │      │    │號前│林育政及少年王○│        │      │   頁）                                   │              │              │
│    │      │    │    │豪負責把風，少年│        │      │4. 同案少年李○龍於警詢中之指述及自白（鳳 │              │              │
│    │      │    │    │李○龍下手竊取前│        │      │   警偵字第1000007263號卷第22至23 頁）    │              │              │
│    │      │    │    │開機車，得手後少│        │      │5. 同案少年王○豪於警詢中之指述及自白（鳳 │              │              │
│    │      │    │    │年李○龍騎乘前開│        │      │   警偵字第1000007263號卷第16至17 頁）    │              │              │
│    │      │    │    │機車搭載林育政、│        │      │6. 告訴人林元生於警詢中之指訴（鳳警偵字第 │              │              │
│    │      │    │    │少年王○豪離去。│        │      │   0000000000號卷第6至7頁）               │              │              │
│    │      │    │    │嗣少年李○龍騎乘│        │      │7. 告訴人林元生於本院審判中之指訴（100 年 │              │              │
│    │      │    │    │前開機車至距林元│        │      │   度易字第272號卷第83頁）                │              │              │
│    │      │    │    │生住處300公尺之 │        │      │8. 林元生立具之贓物認領保管單（鳳警偵字第 │              │              │
│    │      │    │    │死巷內為林元生發│        │      │   0000000000號卷第32頁）                 │              │              │
│    │      │    │    │覺報警處理，李○│        │      │9. 現場蒐證照片8張（鳳警偵字第1000007263號│              │              │
│    │      │    │    │龍、王○豪、林育│        │      │   卷第34至37頁）                         │              │              │
│    │      │    │    │政遂將該機車棄置│        │      │10. 刑案現場測繪圖（鳳警偵字第1000007263號│              │              │
│    │      │    │    │該處，經警於100 │        │      │    卷第41頁）                            │              │              │
│    │      │    │    │年6月9日下午2時 │        │      │                                          │              │              │
│    │      │    │    │許到場並當場逮捕│        │      │                                          │              │              │
│    │      │    │    │林育政，查悉上情│        │      │                                          │              │              │
│    │      │    │    │。              │        │      │                                          │              │              │
├──┼───┼──┼──┼────────┼────┼───┼─────────────────────┼───────┼───────┤
│9   │游金來│100 │花蓮│林育政行經花蓮縣│車牌號碼│100年 │1. 被告林育政於警詢之自白（鳳警偵字第     │刑法第321條第1│林育政踰越牆垣│
│    │      │年6 │縣吉│吉安鄉○○路318 │028-JBX │度偵字│   0000000000號卷第2至3頁）               │項第2款之踰越 │竊盜，處有期徒│
│    │      │月1 │安鄉│巷3號，見停放在 │號普通重│第3345│2. 被告林育政於偵查中之自白（100年度偵字第│牆垣竊盜。    │刑肆月，如易科│
│    │      │日凌│建國│上址庭院游金來所│型機車  │號    │   3345號卷第11至12頁）                   │              │罰金，以新臺幣│
│    │      │晨3 │路  │有之車牌號碼    │        │      │3. 被告林育政於本院準備程序、審判程序中之 │              │壹仟元折算壹日│
│    │      │時許│318 │028-JBX號普通重 │        │      │   自白（100年度易字第339號卷第33至34頁、 │              │。            │
│    │      │    │巷3 │型機車鑰匙（已發│        │      │   第51、56頁）                           │              │              │
│    │      │    │號  │還被害人）未取下│        │      │4. 告訴人游金來於警詢中之指訴（鳳警偵字第 │              │              │
│    │      │    │    │，徒手攀越圍牆進│        │      │   0000000000號卷第4至5頁）               │              │              │
│    │      │    │    │入庭院，轉動上開│        │      │5. 花蓮縣警察局車輛尋獲電腦輸入單（鳳警偵 │              │              │
│    │      │    │    │鑰匙啟動機車電門│        │      │   字第1000008528號卷第8至、9頁）         │              │              │
│    │      │    │    │，竊取該車離去，│        │      │6. 現場照片共2張（鳳警偵字第1000008528 號 │              │              │
│    │      │    │    │供己代步使用。嗣│        │      │   卷第10頁）                             │              │              │
│    │      │    │    │於100年6月4日下 │        │      │                                          │              │              │
│    │      │    │    │午1時許，騎乘該 │        │      │                                          │              │              │
│    │      │    │    │車行經花蓮縣吉安│        │      │                                          │              │              │
│    │      │    │    │鄉○○村○○○街│        │      │                                          │              │              │
│    │      │    │    │某處，因不諳路況│        │      │                                          │              │              │
│    │      │    │    │，不慎衝撞路旁護│        │      │                                          │              │              │
│    │      │    │    │欄，林育政見該車│        │      │                                          │              │              │
│    │      │    │    │無法使用即棄置路│        │      │                                          │              │              │
│    │      │    │    │旁，嗣為警於100 │        │      │                                          │              │              │
│    │      │    │    │年6月4日下午9時 │        │      │                                          │              │              │
│    │      │    │    │30 分在南華四街 │        │      │                                          │              │              │
│    │      │    │    │某處尋獲。嗣於  │        │      │                                          │              │              │
│    │      │    │    │100年6月9日下午2│        │      │                                          │              │              │
│    │      │    │    │時許，因附表編號│        │      │                                          │              │              │
│    │      │    │    │8所示竊盜案件為 │        │      │                                          │              │              │
│    │      │    │    │警逮捕並詢問時，│        │      │                                          │              │              │
│    │      │    │    │於犯罪未為任何有│        │      │                                          │              │              │
│    │      │    │    │偵查犯罪職權之公│        │      │                                          │              │              │
│    │      │    │    │務員發覺前，主動│        │      │                                          │              │              │
│    │      │    │    │向花蓮縣警察局鳳│        │      │                                          │              │              │
│    │      │    │    │林分局偵查佐梁懷│        │      │                                          │              │              │
│    │      │    │    │謙自首前開竊盜犯│        │      │                                          │              │              │
│    │      │    │    │行，並接受裁判，│        │      │                                          │              │              │
│    │      │    │    │而查悉上情。    │        │      │                                          │              │              │
├──┼───┼──┼──┼────────┼────┼───┼─────────────────────┼───────┼───────┤
│10  │李明和│100 │花蓮│林育政行經花蓮縣│車牌號碼│100年 │1. 被告林育政於警詢之自白（鳳警偵字第     │刑法第320條第1│林育政竊盜，處│
│    │      │年6 │縣吉│吉安鄉○○○街  │GZ2-320 │度偵字│   0000000000號卷第4至5頁）               │項之竊盜罪    │有期徒刑貳月，│
│    │      │月6 │安鄉│550之1號，見李明│號普通重│第2956│2. 被告林育政於偵查中之自白（100年度偵字第│              │如易科罰金，以│
│    │      │日下│福興│和所有車牌號碼  │型機車  │號    │   2956號卷第11頁）                       │              │新臺幣壹仟元折│
│    │      │午2 │五街│GZ2-320號普通重 │        │      │3. 被告林育政於本院準備程序、審判程序中之 │              │算壹日。      │
│    │      │時許│550 │型機車（已發還被│        │      │   自白（100年度易字第341號卷第40頁至41頁 │              │              │
│    │      │    │之1 │害人）鑰匙未取下│        │      │   、第63至64頁）                         │              │              │
│    │      │    │號  │，轉動上開鑰匙啟│        │      │4. 告訴人李明和於警詢中之指訴（鳳警偵字第 │              │              │
│    │      │    │    │動機車電門，徒手│        │      │   0000000000號卷第1至2頁）               │              │              │
│    │      │    │    │竊取該車離去，供│        │      │5. 李明和立具之贓物認領保管單（鳳警偵字第 │              │              │
│    │      │    │    │己代步使用，於同│        │      │   0000000000號卷第7頁）                  │              │              │
│    │      │    │    │日晚間11時許，因│        │      │6. 花蓮縣警察局車輛尋獲電腦輸入單（鳳警偵 │              │              │
│    │      │    │    │該車易生噪音，為│        │      │   字第1000007440號卷第8頁）              │              │              │
│    │      │    │    │恐引人注目，遂棄│        │      │7. 現場照片共2張（鳳警偵字第1000007440 號 │              │              │
│    │      │    │    │置在花蓮縣吉安鄉│        │      │   卷第9頁）                              │              │              │
│    │      │    │    │南海十一街311號 │        │      │                                          │              │              │
│    │      │    │    │旁。嗣於100年6月│        │      │                                          │              │              │
│    │      │    │    │9日下午2時許，因│        │      │                                          │              │              │
│    │      │    │    │附表編號8所示竊 │        │      │                                          │              │              │
│    │      │    │    │盜案件為警逮捕並│        │      │                                          │              │              │
│    │      │    │    │詢問時，於犯罪未│        │      │                                          │              │              │
│    │      │    │    │為任何有偵查犯罪│        │      │                                          │              │              │
│    │      │    │    │職權之公務員發覺│        │      │                                          │              │              │
│    │      │    │    │前，主動向花蓮縣│        │      │                                          │              │              │
│    │      │    │    │警察局鳳林分局偵│        │      │                                          │              │              │
│    │      │    │    │查佐梁懷謙自首前│        │      │                                          │              │              │
│    │      │    │    │開竊盜犯行，並接│        │      │                                          │              │              │
│    │      │    │    │受裁判，而查悉上│        │      │                                          │              │              │
│    │      │    │    │情。            │        │      │                                          │              │              │
├──┼───┼──┼──┼────────┼────┼───┼─────────────────────┼───────┼───────┤
│11  │張忠漢│100 │花蓮│100年6月4日凌晨1│車牌號碼│100年 │1. 被告林育政於警詢之自白（鳳警偵字第     │刑法第320條第1│林育政竊盜，處│
│    │      │年6 │縣吉│時許，途經花蓮縣│H5-6912 │度少連│   0000000000號卷第2至4頁）               │項之竊盜罪    │有期徒刑肆月，│
│    │      │月4 │安鄉│吉安鄉○○○街  │號自用小│偵字第│2. 被告林育政於偵查中之自白（100年度少連偵│              │如易科罰金，以│
│    │      │日凌│南華│133巷18號前停車 │客車    │24號  │   字第24號卷第11至12頁）                 │              │新臺幣壹仟元折│
│    │      │晨1 │六街│場，見林瑩欣之夫│        │      │3. 被告林育政於本院準備程序、審判程序中之 │              │算壹日。      │
│    │      │時許│133 │張忠漢所有之車牌│        │      │   自白（100年度易字第341號卷第40頁至41頁 │              │              │
│    │      │    │巷18│號碼H5-6912號自 │        │      │   、第63至64頁）                         │              │              │
│    │      │    │號前│用小客車（已發還│        │      │4. 同案少年李○龍於警詢中之指述及自白（鳳 │              │              │
│    │      │    │停車│被害人）之鑰匙未│        │      │   警偵字第1000007541號卷第7至9頁）       │              │              │
│    │      │    │場  │取下，且車門未鎖│        │      │5. 同案少年王○豪於警詢中之指述及自白（鳳 │              │              │
│    │      │    │    │有機可趁，徒手開│        │      │   警偵字第1000007541號卷第11至12頁）     │              │              │
│    │      │    │    │啟車門，轉動上開│        │      │6. 告訴人林瑩欣於警詢中之指訴（鳳警偵字第 │              │              │
│    │      │    │    │鑰匙啟動汽車電門│        │      │   0000000000號卷第14至15頁）             │              │              │
│    │      │    │    │，竊取該車離去。│        │      │7. 花蓮縣警察局車輛尋獲電腦輸入單（鳳警偵 │              │              │
│    │      │    │    │另打電話邀同少年│        │      │   字第1000007541號卷第20頁）             │              │              │
│    │      │    │    │王○豪、李○龍外│        │      │8. 林瑩欣立具之贓物認領保管單（鳳警偵字第 │              │              │
│    │      │    │    │出遊玩，見車上空│        │      │   0000000000號卷第21頁）                 │              │              │
│    │      │    │    │間不足，遂將張忠│        │      │9. 現場照片共2張（鳳警偵字第1000007541 號 │              │              │
│    │      │    │    │漢置於車上之電鑽│        │      │   卷第22頁）                             │              │              │
│    │      │    │    │、真空幫浦、充電│        │      │                                          │              │              │
│    │      │    │    │電鑽、電纜線、壓│        │      │                                          │              │              │
│    │      │    │    │接鉗、壓力表、電│        │      │                                          │              │              │
│    │      │    │    │源開關總箱、冷媒│        │      │                                          │              │              │
│    │      │    │    │、手工具、水電材│        │      │                                          │              │              │
│    │      │    │    │料、鑰匙3串等物 │        │      │                                          │              │              │
│    │      │    │    │隨意棄置在花蓮縣│        │      │                                          │              │              │
│    │      │    │    │吉安鄉福興村三軍│        │      │                                          │              │              │
│    │      │    │    │公墓路邊水溝，嗣│        │      │                                          │              │              │
│    │      │    │    │駕駛該汽車行至花│        │      │                                          │              │              │
│    │      │    │    │蓮縣吉安鄉池南村│        │      │                                          │              │              │
│    │      │    │    │鯉魚潭附近道路，│        │      │                                          │              │              │
│    │      │    │    │因駕駛該車閃避他│        │      │                                          │              │              │
│    │      │    │    │車不慎掉落水溝無│        │      │                                          │              │              │
│    │      │    │    │法動彈，遂將該車│        │      │                                          │              │              │
│    │      │    │    │棄置於現場。嗣於│        │      │                                          │              │              │
│    │      │    │    │100年6月9日下午2│        │      │                                          │              │              │
│    │      │    │    │時許，因附表編號│        │      │                                          │              │              │
│    │      │    │    │8所示竊盜案件為 │        │      │                                          │              │              │
│    │      │    │    │警逮捕並詢問時，│        │      │                                          │              │              │
│    │      │    │    │於犯罪未為任何有│        │      │                                          │              │              │
│    │      │    │    │偵查犯罪職權之公│        │      │                                          │              │              │
│    │      │    │    │務員發覺前，主動│        │      │                                          │              │              │
│    │      │    │    │向花蓮縣警察局鳳│        │      │                                          │              │              │
│    │      │    │    │林分局偵查佐梁懷│        │      │                                          │              │              │
│    │      │    │    │謙自首前開竊盜犯│        │      │                                          │              │              │
│    │      │    │    │行，並接受裁判，│        │      │                                          │              │              │
│    │      │    │    │而查悉上情。    │        │      │                                          │              │              │
├──┼───┼──┼──┼────────┼────┼───┼─────────────────────┼───────┼───────┤
│12  │王建明│100 │花蓮│騎乘腳踏車途經花│車牌號碼│      │1. 被告林育政於警詢之自白（鳳警偵字第     │刑法第320條第1│林育政竊盜，處│
│    │      │年6 │縣吉│蓮縣吉安鄉南華四│HU-4236 │      │   0000000000號卷第2至4頁）               │項之竊盜罪    │有期徒刑肆月，│
│    │      │月3 │安鄉│街131巷39號前之 │號自用小│      │2. 被告林育政於偵查中之自白（100年度少連偵│              │如易科罰金，以│
│    │      │日凌│南華│空地，見王建明所│客車    │      │   字第25號卷第12頁）                     │              │新臺幣壹仟元折│
│    │      │晨1 │四街│有之車牌號碼    │        │      │3. 被告林育政於本院準備程序、審判程序中之 │              │算壹日。      │
│    │      │時許│131 │HU-4236號自用小 │        │      │   自白（100年度易字第341號卷第40頁至41頁 │              │              │
│    │      │    │巷39│客車（已發還被害│        │      │   、第63至64頁）                         │              │              │
│    │      │    │號前│人）之鑰匙未取下│        │      │4. 同案少年李○龍於警詢中之指述及自白（鳳 │              │              │
│    │      │    │之空│，且車門未鎖有機│        │      │   警偵字第1000007538號卷第6至8頁）       │              │              │
│    │      │    │地  │可趁，徒手開啟車│        │      │5. 同案少年王○豪於警詢中之指述及自白（鳳 │              │              │
│    │      │    │    │門，轉動上開鑰匙│        │      │   警偵字第1000007538號卷第10至12頁）     │              │              │
│    │      │    │    │啟動汽車電門，竊│        │      │6. 告訴人王建明於警詢中之指訴（鳳警偵字第 │              │              │
│    │      │    │    │取該車離去，並將│        │      │   0000000000號卷第13至14頁）             │              │              │
│    │      │    │    │車上零錢約1,000 │        │      │7. 現場照片共2張（鳳警偵字第1000007538 號 │              │              │
│    │      │    │    │元花用無存。另打│        │      │   卷第20頁）                             │              │              │
│    │      │    │    │電話邀同少年王○│        │      │                                          │              │              │
│    │      │    │    │豪、李○龍外出遊│        │      │                                          │              │              │
│    │      │    │    │玩，嗣因該車油料│        │      │                                          │              │              │
│    │      │    │    │耗盡，遂將該車棄│        │      │                                          │              │              │
│    │      │    │    │置於花蓮縣壽豐鄉│        │      │                                          │              │              │
│    │      │    │    │大學路巷口內。經│        │      │                                          │              │              │
│    │      │    │    │警於於100年6月4 │        │      │                                          │              │              │
│    │      │    │    │日下午5時許，在 │        │      │                                          │              │              │
│    │      │    │    │花蓮縣壽豐鄉大學│        │      │                                          │              │              │
│    │      │    │    │路巷口尋獲。嗣於│        │      │                                          │              │              │
│    │      │    │    │100年6月9日下午2│        │      │                                          │              │              │
│    │      │    │    │時許，因附表編號│        │      │                                          │              │              │
│    │      │    │    │8所示竊盜案件為 │        │      │                                          │              │              │
│    │      │    │    │警逮捕並詢問時，│        │      │                                          │              │              │
│    │      │    │    │於犯罪未為任何有│        │      │                                          │              │              │
│    │      │    │    │偵查犯罪職權之公│        │      │                                          │              │              │
│    │      │    │    │務員發覺前，主動│        │      │                                          │              │              │
│    │      │    │    │向花蓮縣警察局鳳│        │      │                                          │              │              │
│    │      │    │    │林分局偵查佐梁懷│        │      │                                          │              │              │
│    │      │    │    │謙自首前開竊盜犯│        │      │                                          │              │              │
│    │      │    │    │行，並接受裁判，│        │      │                                          │              │              │
│    │      │    │    │而查悉上情。    │        │      │                                          │              │              │
├──┼───┼──┼──┼────────┼────┼───┼─────────────────────┼───────┼───────┤
│13  │蔡秀碧│100 │花蓮│林育政路經花蓮縣│車牌號碼│100年 │1. 被告林育政於警詢之自白（鳳警偵字第     │刑法第320條第1│林育政竊盜，處│
│    │      │年6 │縣花│花蓮市○○路412 │RGG-727 │度偵字│   0000000000號卷第2至3頁）               │項之竊盜罪    │有期徒刑貳月，│
│    │      │月7 │蓮市│巷16號，見張志寬│號普通重│第3578│2. 被告林育政於偵查中之自白（100年度偵字第│              │如易科罰金，以│
│    │      │日凌│中山│之妻蔡秀碧所有之│型機車  │號    │   3578號卷第12頁至13頁）                 │              │新臺幣壹仟元折│
│    │      │晨5 │路  │車牌號碼RGG-727 │        │      │3. 被告林育政於本院準備程序、審判程序中之 │              │算壹日。      │
│    │      │時許│412 │號普通重型機車（│        │      │   自白（100年度易字第360號卷第30頁至31頁 │              │              │
│    │      │    │巷16│已發還被害人）停│        │      │   、第53至54頁）                         │              │              │
│    │      │    │號  │於上址騎樓下無人│        │      │4. 告訴人張志寬於警詢中之指訴（鳳警偵字第 │              │              │
│    │      │    │    │看管，有機可乘，│        │      │   0000000000號卷第5至6頁）               │              │              │
│    │      │    │    │以其自備之鑰匙插│        │      │5. 花蓮縣警察局車輛尋獲電腦輸入單（鳳警偵 │              │              │
│    │      │    │    │入機車鑰匙孔啟動│        │      │   字第1000009402號卷第10頁）             │              │              │
│    │      │    │    │電門，竊取該車離│        │      │6. 張志寬立具之贓物認領保管單（鳳警偵字第 │              │              │
│    │      │    │    │去，以供代步之用│        │      │   0000000000號卷第11頁）                 │              │              │
│    │      │    │    │。嗣因該車油料耗│        │      │7. 現場照片共4張（鳳警偵字第1000009402號卷│              │              │
│    │      │    │    │盡，遂棄置在花蓮│        │      │   第12頁）                               │              │              │
│    │      │    │    │縣吉安鄉干城村  │        │      │                                          │              │              │
│    │      │    │    │161之1號前。經警│        │      │                                          │              │              │
│    │      │    │    │查獲林育政涉嫌其│        │      │                                          │              │              │
│    │      │    │    │他竊盜案件偵訊時│        │      │                                          │              │              │
│    │      │    │    │，林育政主動供承│        │      │                                          │              │              │
│    │      │    │    │上情，並接受裁判│        │      │                                          │              │              │
│    │      │    │    │。嗣於100年6月9 │        │      │                                          │              │              │
│    │      │    │    │日下午2時許，因 │        │      │                                          │              │              │
│    │      │    │    │附表編號8所示竊 │        │      │                                          │              │              │
│    │      │    │    │盜案件為警逮捕並│        │      │                                          │              │              │
│    │      │    │    │詢問時，於犯罪未│        │      │                                          │              │              │
│    │      │    │    │為任何有偵查犯罪│        │      │                                          │              │              │
│    │      │    │    │職權之公務員發覺│        │      │                                          │              │              │
│    │      │    │    │前，主動向花蓮縣│        │      │                                          │              │              │
│    │      │    │    │警察局鳳林分局偵│        │      │                                          │              │              │
│    │      │    │    │查佐梁懷謙自首前│        │      │                                          │              │              │
│    │      │    │    │開竊盜犯行，並接│        │      │                                          │              │              │
│    │      │    │    │受裁判，而查悉上│        │      │                                          │              │              │
│    │      │    │    │情。            │        │      │                                          │              │              │
└──┴───┴──┴──┴────────┴────┴───┴─────────────────────┴───────┴───────┘